臺灣高雄地方法院刑事判決
111年度審訴字第674號
公  訴  人  臺灣高雄地方檢察署檢察官
被      告  邱振鴻



上列被告因毒品危害防制條例案件，經檢察官提起公訴（111年
度毒偵字第1797號），被告於本院準備程序中，就被訴事實為有
罪之陳述，由本院合議庭裁定依簡式審判程序審理，判決如下：
    主  文
邱振鴻施用第一級毒品，處有期徒刑捌月。
扣案之第二級毒品甲基安非他命壹包（含包裝袋壹只，檢驗後淨
重零點陸參肆公克），沒收銷燬。
    事  實
邱振鴻明知海洛因、甲基安非他命為毒品危害防制條例第2條第2
項第1款、第2款所定之第一級、第二級毒品，依法不得持有、施
用，竟基於施用第一級毒品海洛因、第二級毒品甲基安非他命之
犯意，於111年5月18日12時許，將海洛因、甲基安非他命置入玻
璃球吸食器內燒烤吸食煙霧之方式，同時施用海洛因及甲基安非
他命1次。嗣於同（18）日16時40分許，其行經高雄市○○區○○街0
00號前，因屬強制採驗尿液人口為警趨前欲盤查時逃逸，逃逸途
中將身上所揹黑色斜背包丟進草叢，為警在高雄市○○區○○街000○
0號前攔查，其主動交付施用後剩餘之第二級毒品甲基安非他命1
包（驗後淨重0.634公克），且在草叢起獲黑色斜背包，扣得斜
背包內之手槍、槍管各1支、彈匣1個、子彈10顆、彈殼1顆、手
機1支（所涉違反槍砲彈藥刀械管制條例部分，由檢察官另行偵
辦），並經警於同（18）日21時50分許，持臺灣高雄地方檢察署
核發之鑑定許可書對其採集尿液送驗，結果呈嗎啡、安非他命、
甲基安非他命陽性反應，始悉上情。
    理  由
一、被告邱振鴻前因施用毒品，經本院裁定送觀察勒戒後，因無
    繼續施用毒品傾向，於110年6月21日釋放出所，並由臺灣高
    雄地方檢察署檢察官以109年度毒偵字第2473號、3162號、3
    242號、3399號、3487號、110年度毒偵字第92號、293號、3
    07號、483號為不起訴處分確定等情，有臺灣高等法院被告
    前案紀錄表在卷可參。是被告於觀察勒戒執行完畢釋放後，
    3年內再犯本案施用毒品犯行，檢察官依毒品危害防制條例
    第23條第2項規定予以追訴，自屬適法。
二、上開事實，業據被告於本院審理中坦承不諱，並有毒品人口
    尿液檢體採集送驗紀錄表（檢體編號：000000000號）、正
    修科技大學超微量研究科技中心尿液檢驗報告、高雄市政府
    警察局林園分局扣押筆錄暨扣押物品目錄表、職務報告、採
    證照片等件在卷為憑。扣得之結晶1包，經送高雄市立凱旋
    醫院鑑定結果，檢出第二級毒品甲基安非他命成分（驗後淨
    重0.634公克），有高雄市立凱旋醫院111年6月17日高市凱
    醫驗字第73559號濫用藥物成品檢驗鑑定書附卷可稽，足認
    被告自白與事實相符，洵堪採為本案認定事實之依據。從而
    ，本案事證明確，被告上開犯行堪予認定，應依法論科。
三、核被告所為，係犯毒品危害防制條例第10條第1項之施用第
    一級毒品罪及同條第2項之施用第二級毒品罪。被告施用第
    一、二級毒品前持有第一、二級毒品之低度行為，應為其施
    用第一、二級毒品之高度行為所吸收，均不另論罪。被告同
    時施用第一、二級毒品，為想像競合犯，應從一重論以一施
    用第一級毒品罪（因海洛因及甲基安非他命並非不得同時施
    用，而本件就此部分亦無證據證明被告係分別施用上開毒品
    ，是被告自白同時施用上開毒品，尚非無據，是依罪疑惟輕
    原則，自應認被告係同時施用第一級毒品海洛因及第二級毒
    品甲基安非他命。檢察官認應分論併罰，容有誤會）。
四、爰以行為人之責任為基礎，審酌被告明知毒品有害於人體，
    猶無視於國家對於杜絕毒品犯罪之禁令，甫經觀察勒戒後仍
    為本案施用毒品之行為，不僅戕害自己身體健康，更助長毒
    品氾濫，所為誠屬不該。惟念其犯後坦承犯行，態度尚可，
    且施用毒品乃自戕行為，對社會造成之危害尚非直接甚鉅；
    兼衡其自陳之智識程度與家庭經濟狀況（涉被告個人隱私，
    均詳卷）、素行（詳見卷附臺灣高等法院被告前案紀錄表）
    等一切情狀，量處如主文所示之刑。
五、扣案之結晶經送鑑驗結果，檢出第二級毒品甲基安非他命成
    分，並為被告為本案施用毒品犯行所剩餘之物，此經被告於
    偵查、審理時陳述明確，而包裝上開毒品之包裝袋，因與其
    上所殘留之毒品難以析離，且無析離之實益與必要，俱應依
    毒品危害防制條例第18條第1項前段規定，宣告沒收銷燬之
    ；至送驗耗損部分之毒品因已滅失，爰不另宣告沒收銷燬。
    至於其他扣案物，因與本件施用毒品犯行無關，爰均不予宣
    告沒收，併此敘明。
據上論斷，應依刑事訴訟法第273條之1第1項、第299條第1項前
段，判決如主文。
本案經檢察官游淑玟提起公訴，檢察官范文欽到庭執行職務。
中　　華　　民　　國　　111 　年　　11　　月　　16　　日
                  刑事第五庭    法　官  丁亦慧
以上正本證明與原本無異。
如不服本判決應於收受判決後20日內向本院提出上訴書狀，並應
敘述具體理由。其未敘述上訴理由者，應於上訴期間屆滿後20日
內向本院補提理由書(均須按他造當事人之人數附繕本)「切勿逕
送上級法院」。
中　　華　　民　　國　　111 　年　　11　　月　　16　　日
                                書記官  盧重逸
　　　　　　　　　　　　　　　　

附錄本件論罪法條：
毒品危害防制條例第10條
施用第一級毒品者，處6 月以上5 年以下有期徒刑。
施用第二級毒品者，處3 年以下有期徒刑。